【裁判字號】    89,訴,360
【裁判日期】    891215
【裁判案由】    竊盜等
【裁判全文】
臺灣基隆地方法院刑事判決                          八十九年度訴字第三六號
    公  訴  人  臺灣基隆地方法院檢察署檢察官
    被      告  乙○○
右列被告因竊盜案件，經檢察官提起公訴（八十八年度偵字第五九三四號、第六一三
一號），本院判決如左：
    主  文
乙○○連續竊盜，累犯，處罰金伍仟元，如易服勞役，以參佰元折算壹日。
被訴共同行使偽造私文書部分無罪。
    事  實
一、乙○○前因竊盜及違反藥事法等案件，經台灣高等法院分別判處有期徒刑八月、
    六月並合併定執行刑一年確定後，於民國（下同）八十四年四月十五日執行完畢
    ，詎猶不知悔改，因見其位於基隆市○○街三三三巷四十八號房屋遭法院查封且
    斷水斷電，遂基於意圖為自己不法所有之概括犯意，自八十八年九月下旬起至八
    十八年十月二日止，每次竊取設置在前揭住處即海中天社區住戶樓梯間緊急照明
    燈五個，竊得後供己使用，迨電能用罄後再以前揭方式更換緊急照明燈，前後共
    十餘次。嗣於八十八年十月十三日十一時三十分許，為警於前揭住處臨檢查獲，
    並循線得悉上情。
二、案經基隆市警察局第二分局報告臺灣基隆地方法院檢察署檢察官偵查起訴。
    理  由
壹、有罪部分：
一、右揭事實，業據被告乙○○坦承不諱，並經證人己○○證述屬實，復有贓物認領
    保管收據一紙附卷可稽，事證明確，犯行洵堪認定。
二、按電能，依刑法第三百二十三條規定，以動產論。核被告乙○○所為，係犯刑法
    第三百二十條第一項竊盜罪。被告先後多次竊盜犯行，時間緊接，所犯復為構成
    要件相同之罪名，顯係基於概括犯意為之，應依連續犯規定論以一罪，並依法加
    重其刑。至公訴意旨認被告乙○○尚涉有與共同被告鄭文祺至被害人丙○○住處
    行竊財物乙節，除經被告乙○○堅決否認外，共同被告鄭文祺於本院審理時亦翻
    異前供，改稱被告乙○○並未與之前往被害人丙○○住處共同行竊，係另一共犯
    蕭明宗與之前往並要其如此供述等語，且被害人丙○○於本院調查時亦證稱被告
    乙○○並未於共同被告鄭文祺所稱行竊時間至其家中等語（見本院八十九年八月
一日訊問筆錄），顯見被告乙○○是否真如共同被告鄭文祺所供，確實有與之前
    往被害人丙○○住處行竊財物，已有可疑，此外復查無其他積極證據足資認定被
    告乙○○有至被害人丙○○住處行竊犯行，原應為無罪諭知，惟公訴意旨認此部
    分與前開經本院認定有罪部分具有裁判上一罪之連續犯關係，爰不另為無罪諭知
    ，附此敘明。查被告前因竊盜及違反藥事法等案件，經台灣高等法院分別判處有
    期徒刑八月、六月並合併定執行刑一年確定後，於八十四年四月十五日執行完畢
    ，此有台灣基隆地方法院檢察署刑案資料查註紀錄表在卷可參，其受有期徒刑之
    執行完畢，五年以內再犯本件有期徒刑以上之罪，為累犯，應依法遞加重其刑。
    爰審酌被告之犯罪動機、方法、次數、所生危害及犯後坦承犯行，態度尚稱良好
    等一切情狀，量處如主文所示之刑，並諭知易服勞役之折算標準。
貳、無罪部分：
一、公訴意旨略以：被告乙○○、鄭文祺（另行審結）與綽號「阿耀」之人，於八十
    八年六月十三日下午十四時許，至基隆市○○街三一九之九號由丁○○經營之「
    中華刻印社」刻印章時，見桌上有一臺灣基隆地方法院檢察署委由丁○○所刻之
    楊秀琴主任檢察官之圓戳，「阿耀」臨時起意獨自下手竊取得手，後被告乙○○
    等三人復起意以該圓戳連同被告鄭文祺竊得之上開被害人丙○○汽車贖回卡，欲
    至基隆市○○路二四九巷一八七之二號十樓，甲○○經營之「大同當舖」，贖回
    丙○○典當該處之ＩＨ─五九０一號汽車，先由被告鄭文祺假冒「陳開祥」名義
    向甲○○騙稱丙○○人在服刑，全權委由其處理，經甲○○告以需要丙○○身分
    證、車籍資料、委託書及檢察官證明後，被告鄭文祺遂偽簽「陳開祥」、丙○○
    之署押於贖回證明卡上，並偽造丙○○出具且盜蓋楊主任檢察官圓戳之委託書交
    付甲○○以為取信，足以生損害於「陳開祥」、丙○○及台灣基隆地方法院檢察
    署楊秀琴主任檢察官，鄭文祺因無資力贖回該車，又以受被害人丙○○委託且假
    冒「陳開祥」名義，將該車出賣予由戊○○所經營之「詮昌汽車行」，並書立出
    售價款為十三萬元整之買賣契約書，隨後二人前往大同當鋪，由戊○○給付七萬
    五千六百元後牽回該車，但因該車尚積欠監理單位四萬多元費用，被告鄭文祺並
    未取得出賣該車之餘款，嗣為甲○○發現報警查獲，因認被告乙○○與被告鄭文
    祺涉有共同行使偽造私文書罪嫌云云。
二、按犯罪事實應依證據認定之，無證據不得推定其犯罪事實，刑事訴訟法第一百五
    十四條定有明文；又事實之認定，應憑證據，如未能發現相當證據，或證據不足
    以證明，自不能以推測或擬制之方法，以為裁判基礎，最高法院四十年台上字第
    八六號判例參照。查公訴人認被告乙○○涉有與共同被告鄭文祺行使偽造私文書
    罪嫌乙節，係依據共同被告鄭文祺於警訊、偵查中之供述為其論斷，惟訊據被告
    乙○○堅決否認有何與鄭文祺共同行使偽造私文書犯行，辯稱係共同被告鄭文祺
    故意誣陷，伊並未與之共同犯案等語。經查，共同被告鄭文祺雖迭於警訊、偵查
    及本院調查時均供稱被告乙○○有與之行使偽造私文書等犯行，惟嗣於本院審理
    時則翻異前供，改稱被告乙○○並未參與等語，是共同被告鄭文祺之供詞能否採
    信，已有疑義；且證人丁○○、戊○○、甲○○等人於本院調查時分別證稱對被
    告乙○○沒印象或未見被告乙○○與共同被告鄭文祺同往當舖贖車等語（見本院
    八十九年八月一日及同年月十七日訊問筆錄），足徵被告乙○○是否真如共同被
    告鄭文祺所供，確實有與之前往證人丁○○、戊○○、甲○○等人所經營之「中
    華刻印社」、「詮昌汽車行」、「大同當舖」等地進行偽造私文書犯行，亦有可
    議，蓋被告乙○○若真與共同被告鄭文祺為上開犯行，為何凡事均由共同被告鄭
    文祺出面處理，而被告乙○○卻始終隱藏其縱跡，且未因此獲得任何利益？顯見
    共同被告鄭文祺先前指稱被告乙○○為行使偽造私文書共犯之供詞，已有瑕疵，
    自難僅憑共同被告鄭文祺單純不利於被告乙○○之供述，即遽斷被告乙○○有共
    同行使偽造私文書之犯行存在，此外復查無其他積極證據足資證明被告乙○○有
    何行使偽造私文書之犯行，揆諸前揭判例意旨，自應為無罪之諭知，以昭平允。
參、被告鄭文祺部分另結。
肆、據上論斷，應依刑事訴訟法第二百九十九條第一項前段、第三百零一條第一項，
    刑法第五十六條、第三百二十條第一項、第四十七條、第四十二條第二項，罰金
    罰鍰提高標準條例第一條前段、第二條，判決如主文。
本案經檢察官周慶華到庭執行職務
中      華      民      國      八十九      年    十二    月    十五    日
                                      臺灣基隆地方法院刑事第二庭
                                              法  官  林  玉  珮
右正本證明與原本無異。
對於本件判決如有不服，應於收受送達後十日內，向本院提出上訴書狀，上訴於臺灣
高等法院，並按他造當事人之人數附具繕本。
                                              書記官  陳  俊  德
中      華      民      國      八十九      年    十二    月   二十一   日
附錄論罪法條
刑法第三百二十條第一項：
意圖為自己或第三人不法之所有，而竊取他人之動產者，為竊盜罪，處五年以下有期
徒刑、拘役或五百元以下罰金。


司法院資訊處製作；財團法人民間司法改革基金會備份。
